【裁判字號】    92,交聲,1165
【裁判日期】    921231
【裁判案由】    聲明異議
【裁判全文】
臺灣臺中地方法院交通事件裁定                  九十二年度交聲字第一一六五號
    原處分機關    交通部公路總局台中市監理站
    異議人即
    受處分人      甲○○
右列受處分人因違反道路交通管理處罰條例案件，對於交通部公路總局台中市監理站
九十二年十月十四日所為之裁決（裁監稽違字第裁六一─ＧＣ0000000號裁決
書），聲明異議，本院裁定如左：
    主  文
異議駁回。
    理  由
一、原處分機關略以：異議人即受處分人甲○○，其駕駛之車號ＳＰＨ─五三三號輕
    機車，於九十二年四月十六日十七時五十二分許，在台中市○○○路與文心路口
    處，因行經有燈光號誌管制之交岔路口闖紅燈之違規事實，經台中市警察局交通
    警察隊員警當場查獲舉發，受處分人依限期提出申訴，經向原舉發機關查證違規
    屬實，該站遂於九十二年十月十四日以裁監稽違字第裁六一─ＧＣ000000
    0號裁決書，裁處受處分人違反道路交通管理處罰條例第五十三條第一項、第六
    十三條之規定，處罰鍰新台幣四千五百元整，並記違規點數三點，逾期則依違反
    道路交通管理事件統一裁罰標準表及裁決書處罰主文裁處，於法並無不合等語。
二、本件受處分人甲○○則以：於該違規地點，依行人斑馬線號誌燈於綠燈時，騎機
    車慢速通過，並於通過後才左轉，故並無如裁決書所舉事實（駕車行經有燈光號
    誌管制之交岔路口闖紅燈）及違反本條例第五十三條規定，應係違反第四十九條
    之規定，爰聲明異議云云。
三、按汽車（包括機器腳踏車）駕駛人，行經有燈光號誌管制之交岔路口闖紅燈者，
    處新台幣一，千八百元以上五千四百元以下罰鍰，並記違規點數三點；汽車行駛
    至交岔路口，其行進、轉彎，應遵守燈光號誌，道路交通管理處罰條例第五十三
    條、第六十三條第一項第三款與道路交通安全規則第一百零二條第一項第一款、
    違反道路交通管理事件統一裁罰標準表分別定有明文。又按標誌、標線、號誌之
    設置目的，在於提供車輛駕駛人及行人有關道路路況之警告、禁制、指示等資訊
    ，以便利行旅及促進交通安全；號誌係以規定之時間上交互更迭之光色訊號，設
    置於交岔路口或其他特殊地點，用以將道路通行權指定給車輛駕駛人與行人，管
    制其行止及轉向之交通管制設施；車輛面對圓形紅燈表示禁止通行，不得超越停
    止線或進入路口。道路交通標誌標線號誌設置規則第二條、第三條及第二百零六
    條第一項第五款亦有明定。
四、經查：本件受處分人甲○○，其駕駛之車號ＳＰＨ─五三三號輕機車，於上開時
    、地，因闖紅燈之違規事實，經原舉發機關員警當場查獲舉發，並掣開違規通知
    單移送等情，有舉發違反道路交通管理事件通知單、裁決書在卷可稽。雖受處分
    人以上開情詞置辯，惟經本院檢視卷附之資料得知：受處分人之車輛該日確由其
    駕駛，且未遵守道路交通號誌管制之規定，當號誌顯示為紅燈時闖紅燈（沿台中
    港路往郊區○○○○道迴轉台中港路往市區方向）違規行駛無誤，經執勤員警親
    眼目睹並當場鳴笛攔查取締依法舉發，此亦有原舉發機關九十二年五月十二日之
    書函在卷可佐。再者，受處分人亦於異議狀中承認：係「依行人斑馬線號誌燈於
    綠燈時，騎機車慢速通過，並於通過後才左轉」，並於其陳述書親繪之現場圖表
    明：自路口加油站之「Ａ點依行人（斑馬線）號誌燈於綠燈時騎機車慢速通過斑
    馬線並於Ｂ點左轉」等語，則當時受處分人停車之位置，應係台中港路上之最外
    側慢車道，且前方之號誌燈必是紅燈，受處分人如欲迴轉至市區方向之台中港路
    路段，正確方式應依規定分兩次左轉待轉區，再轉入市區方向之台中港路行駛。
    惟受處分人竟不顧前方為紅燈禁止通行，不得超越停止線或進入路口與行人穿越
    道專屬行人通行，不准車輛通行（僅供穿越）之前揭法令規定，仍執意於紅燈時
    左轉騎機車慢速通過只准行人通行之行人穿越道，由加油站旁台中港路最外側之
    慢車道，直接跨越斑馬線到對向車道之往市區○○○○○路最外側慢車道上，完
    全無視於交通標誌號誌禁制之指示，以及行人穿越道上行人之安全。是原舉發機
    關之舉發與原處分機關之裁決既與事實相符，亦無不妥當之處。又據本院於九十
    二年十二月十五日訊問原舉發機關之執勤員警即證人劉明雄結證稱：「異議人從
    中港路由郊區方向迴轉到中港路市區方向，他說他看到人行道是綠燈，他走行人
    專用號誌，所以車道是紅燈，那個地方是兩階段迴轉」等語。是受處分人闖紅燈
    之事實，堪以認定，受處分人所辯要屬卸責之詞，殊無可取。本院經查亦無任何
    證據足資證明值勤警員有捏造事實或違法取締之情事，則執勤警員本其加強道路
    交通管理、維護交通秩序、確保交通安全職責所為之當場舉發，自應受到合法、
    正確而真正之推定，受處分人空言指摘原舉發不當尚屬無據。從而，原處分機關
    據以援引上開規定，裁處罰鍰新台幣四千五佰元整，並記違規點數三點，逾期則
    依裁決書處罰主文規定處罰，並無不當，本件異議為無理由，應予駁回。
五、據上論斷，應依道路交通管理處罰條例第八十七條、道路交通案件處理辦法第十
    九條，裁定如主文。
中      華      民      國    九十二    年     十二     月    三十一    日
                                        臺灣臺中地方法院交通法庭
                法  官    許  金  樹
右正本證明與原本無異。
如不服本裁定應於送達後五日內向本院提出抗告狀。
中      華      民      國    九十二    年    十二      月    三十一    日


司法院資訊處製作；財團法人民間司法改革基金會備份。
